Inventaris van het archief van de Dienst Getijdewateren van het Ministerie van Verkeer en Waterstaat, (1977) 1985 - 1993
Nationaal Archief, Den Haag
- Stukken betreffende bijzondere onderwerpen, 2.
  - Taakuitvoering, 2.2
    - Algemeen Onderzoek (AO), 2.2.2
      - Algemeen, 2.2.2.1
        - Besprekingsverslagen, nota's en notities., 1986 – 1993; 134-180, 1003; 30 pakken, 6 omslagen en 1 stuk
          - GWAO8800701 - GWAO8800858, 1988, 159
            - Louisse Projektgroep Kustnota, 11-2-1988, 880.725
            - Walther SAO-vergadering, 1-2-1988, 880.726
            - Van Vessem 7e vergadering RCK, 25-1-1988, 880.727
            - Louisse SAOM+, 12-2-1988, 880.728
            - Louisse Kerngroep Kustnota, 15-2-1988, 880.730
            - de Ronde Staf AOG, 22-2-1988, 880.732
            - Voogt SAO+ vergadering, 8-2-1988, 880.733
            - Louisse Kerngroep Kustnota, 22-2-1988, 880.734
            - Louisse Projectonderzoek Kust, 19-1-1988, 880.735
            - Watlther SAO-vergadering, 23-2-1988, 880.736
            - Van Leussen Verslag van de 63e bijeenkomst van de raad van Overleg voor het Fysisch Oceanografisch Onderzoek van de Noordzee, 5-2-1988, 880.737
            - Louisse 8e vergadering RCK, 23-2-1988, 880.738
            - Praagman Staf AOG, 7-3-1988, 880.739
            - Louisse 8e vergadering Projektgroep Onderbouwing Kustnota, 8-3-1988, 880.740
            - Mulder SAOM+, 11-3-1988, 880.742
            - Spanhoff Staf AOG, 21-3-1988, 880.743
            - Walther Staf AO vergadering, 18-3-1988, 880.744
            - Van Heuvel Veregadering PSV 88-I, 19-1-1988, 880.745
            - Siem Verslag van de CG vergadering, 2-3-1988, 880.746
            - Van der Wekken SAOG, 5-4-1988, 880.748
            - Walther SAO-vergadering, 28-3-1988, 880.749
            - Van Die/Voogt AO/IO stafvergadering, 11-4-1988, 880.753
            - Borst Vergadering PSV 88-II, 7-4-1988, 880.755
            - Walther Staf AO vergadering, 12-4-1988, 880.758
            - Van der Wekken Werkgroep DISTRO, 20-4-1988, 880.759
            - Louisse Kerngroep Kustbeleidsnota, 6e vergadering, 21-4-1988, 880.761
            - Dijkzeul SAOG, 18-4-1988, 880.764
            - Walther Staf AO vergadering, 25-4-1988, 880.767
            - Van Leussen SAOG, 2-5-1988, 880.768
            - Siem Verslag van de D.O.-vergadering, 26-4-1988, 880.769
            - Walther SAO-vergadering, 9-5-1988, 880.770
            - Vogel SAOM+, 20-5-1988, 880.771
            - De Ronde Staf AOG, 31-5-1988, 880.774
            - Van Heuvel Vergadering PSV 88-III, 26-5-1988, 880.775
            - Walther SAO-vergadering, 30-5-1988, 880.776
            - Walther SAO-vergadering, 2-6-1988, 880.777
            - Siem Verslag van de CG vergadering, 2-6-1988, 880.778
            - Praagman SAOG, 13-6-1988, 880.782
            - Louisse SAOM+, 17-6-1988, 880.785
            - Louisse Sektie AOMF, 9-6-1988, 880.786
            - Spanhoff Staf AOG, 27-6-1988, 880.788
            - Walther SAO-vergadering, 20-6-1988, 880.790
            - Walther SAO-vergadering, 4-7-1988, 880.793
            - Siem Verslag van de DO-vergadering, 23-6-1988, 880.794
            - Siem Vereslag van de CG-vergadering, 7-7-1988, 880.795
            - V.d. Giessen Korte notulen BEON modellenclub vergadering, 1-7-1988, 880.799
            - Van der Wekken SAOG, 22-8-1988, 880.801
            - Walther SAO-vergadering, 18-8-1988, 880.802
            - Mulder SAOM+, 26-8-1988, 880.803
            - Dijkzeul SAOG, 5-9-1988, 880.805
            - Walther SAO-vergadering, 29-8-1988, 880.806
            - Langerak Aspekten Barriers Wasqua-modellen, 14-10-1988, 880.808
            - Langerak Verslag 21st Coastal Engineering Conference, 9-9-1988, 880.809
            - Walter SAO-vergadering, 13-9-1988, 880.812
            - V.d. Wekken Werkgroep DISTRO, 15-9-1988, 880.813
            - Walther SAO-vergadering, 26-9-1988, 880.815
            - Voogt SAO+, 27-6-1988, 880.816
            - Van Leussen SAO+, 26-9-1988, 880.822
            - Praagman SAOG, 3-10-1988, 880.825
            - Walther SAO-vergadering, 10-10-1988, 880.827
            - Mulder Projectgroep reorganisatie AO, 5-10-1988, 880.828
            - Louisse Kontaktgroep Kustgenese, 6-10-1988, 880.831
            - Spanhoff SAOG, 31-10-1988, 880.832
            - Van der Wekken Werkgroep DISTRO, 1-11-1988, 880.834
            - Geurtz Projectgroep Reorganisatie AO, 3-11-1988, 880.835
            - Voogt SAO+, 7-10-1988, 880.836
            - Colijn Bijeenkomst BEON modellengroep, 27-10-1988, 880.837
            - Mulder SAOM+, 4-11-1988, 880.838
            - Verbeek Vergadering AOGT, 3-10-1988, 880.839
            - Dijkzeul SAOG, 14-11-1988, 880.840
            - Walther SAO-vergadering, 24-10-1988, 880.848
            - Duin Ecolmodvergadering, 4-11-1988, 880.849
            - Louisse Kontaktgroep Kustonderzoek, 23-11-1988, 880.852
            - Mulder SAOM+, 2-12-1988, 880.855
            - Van Vessem Verslag projectvergadering kustvoorspelling, 28-11-1988, 880.857
            - Van der Giessen Staf AOG-vergadering, 12-12-1988, 880.858
          - GWAO8801001 - GWAO8801005, 1988, 160
            - Smaal/Korporaal Scope for growth van de mossel als parameter voor biologische monitoring Voortgangsrapport Biotest 1, 1-7-1989, 881.001
            - Van Schaik/De Jong/Van der Pluijm Vegetatie buitendijkse gebieden Westerschelde, 1-12-1988, 881.003
            - Meininger/Krijnen Onderzoek aan broedpopulaties van Kluut, plevieren en sterns in het Deltagebied (1986 en 1987), 1-4-1988, 881.004
            - Ten Brinke Getijgeïnduceerd slibtransport in de Oosterschelde, 1-2-1988, 881.005
          - GWAO8801006 - GWAO8801009, 1988, 161
            Zie voor tekeningen behorend bij notanummer 1008 inv.nr. 1003.
            - Duin/van de Kamer De berekening van de fytoplanktonproduktie van een watersysteem en de schatting van de verliesprocessen van het fytoplankton, 1-12-1988, 881.006
            - Project Group Project description Euzout (Marine Eutrophication), 881.007
            - Vranken De korrelgrootteverdeling van de bodem binnen het Oosterscheldebekken, 1-7-1988, 881.008
            - Wetsteyn/Peperzak Abiotische variabelen, primaire produktie en kwalitatieve fytoplanktonsamenstelling en -successie in de Oosterschelde in 1987, 6-6-1988, 881.009
          - Tekeningen behorend bij notoa 881.008, 1003
          - GWAO8801011 - GWAO8801311, 1988, 162
            - De Kering en de Kweek; het functioneren van de mosselkweekpercelen in de Oosterschelde, 881.011
            - Mulder/Van Geldermalsen/Ten Brinke Eindrapportage BALANS-Transport. Fysische transporten en hun belang voor de koolstofbalans in de Oosterschelde, 1-8-1988, 881.012
            - Van der Spek Empirische voorspelling morfologie Voordelta; 1. voorlopige resultaten (waaronder een prognose voor 2020), 30-8-1988, 881.013
            - De Jong/Van Maldegem Literatuurbestand morfologie en fysica Schelde-estuarium, 1-9-1988, 881.311
          - GWAO8900001 - GWAO8900008, 1989, 163
            - Bangert/Giessen/Kok Achtergronden en documentatie van een op WAQUA gebaseerd programma pakket voor stoftransportberekingen bij calamiteuze lozingen, 1-8-1989, 890.001
            - Giessen/Kollé De variabiliteit van het zoetwatergehalte voor de Zuidnederlandse kust en in de Deltawerken, 1-9-1989, 890.002
            - Colijn/Cofino Biologische monitoren zoute wateren, 1-1-1989, 890.003
            - Hoozemans/Wiersma Is mean wave height in the North Sea increasing, 1-4-1989, 890.004
            - Leewis/Waardenburg/Meijer Active management of an artificial rocky coast, 1-2-1989, 890.005
            - Van den Hoek Ostende/Van Malde De invloed van de bepalingswijze op de berekende gemiddelde zeestrand, 1-4-1989, 890.006
            - Laane/Van der Meer/De Vries/Giessen Monitoring the progress of the attempts to reduce nutrient load and inputs of certain compounds in the North Sea by 50%, 1-9-1989, 890.008
          - GWAO8900009 - GWAO8900017, 1989, 164
            - De Kok Stoftransport voor de Zuidhollandse kust, 890.009
            - Hoozemans Het windklimaat ter hoogte van de Nederlandse kust over de periode 1907-1980. Analyse van lichtschipwaarnemingen, 1-12-1989, 890.010
            - Van der Griessen/De Ruijter/ Verbeek Drie-dimensionale dichtheidsstructuur in de Nederlandse kustzône, 1-7-1989, 890.011
            - Gerritsen/Praagman On the Calibration of Tidal Flow Simulation Models, 1-5-1989, 890.012
            - Van der Made De chaostheorie en frequentieverdelingen van stormvloeden en rivierafvoeren, 1-6-1989, 890.015
            - De Ruig De sedimentbalans van de gesloten hollandse kust over de periode 1963 tot 1986, 1-7-1989, 890.016
            - BEON programma Resultaat BEON workshop, ter voorbereiding 3e Noordzee Conferentie, 1-7-1989, 890.017
          - GWAO8900020 - GWAO8900024, 1989, 165; omslag
            - de Ronde/Gerritsen De storm van 1953 gesimuleerd met het continental shelf model, 1-10-1989, 890.020
            - Van Zoest Gehalten, gedrag en modellering van organische microverontreinigingen in water en bodem van het Schelde esturarium, 29-12-1989, 890.023
            - Laane e.a. Impact of tributyltin in Dutch coastal waters; An environmental Problem, 1-10-1989, 890.024
          - GWAO8900201 - GWAO8900249, 1989, 166
            - Visser Studievoorstel bestuurlijk-juridische maatregelen ter bescherming van duinen en kustgebieden in Europa, 2-1-1989, 890.201
            - AOA (Ellen Plu) Nummering nota's, notities en besprekingsverslagen ingaange 1 januari 1989, 4-1-1989, 890.201
            - Vogel - buistoten t.p.v. de kering - voorstel ter behandeling, 4-1-1989, 890.202
            - IPA Serviceverlening in de nieuwe huisvesting door de afdeling BX. Inventarisatie van de verwachtingen bij de hoofdafdeling AO, 2-1-1989, 890.203
            - IPA Verslechterende werkomstandigheden, 2-1-1989, 890.204
            - Robacsweska Voorstel tot zout- en troebelheidsmeting in het Eems Dollard Estuarium in de periode met hoge afvoeren van de rivier Eems, 2-1-1989, 890.205
            - SAO+ Reorganisatie-AO, 9-1-1989, 890.206
            - Visser Relatie Onderzoek-Beleid in de Waddenzee, 6-1-1989, 890.209
            - Vogel Onderhoud en beheer HISWA (t.b.v. gesprek op 19-1-1989), 17-1-1989, 890.212
            - Robaczewska Harmonische analyse van de gemeten waterstanden in het Eems Dollard Estuarium, 17-1-1989, 890.214
            - Robaczewska Herziening werkplan zout-zoetaspekten, 18-1-1989, 890.215
            - Hoofd Progamma Bureau BEON Samenwerking in de praktijk tussen D.O.-instituten, 18-1-1989, 890.216
            - Vogel Onderwerpen voor gesprek op 20-1-89; discussiestuk, 26-1-1989, 890.217
            - Vogel Terugmelding gesprek DNZ, 23-1-1989, 890.218
            - Staf AOG Produkten AOG 1989, 13-3-1989, 890.219
            - Hoofd AOM Voortgangsrapportage AOM 4e kwartaal 1988, 26-1-1989, 890.220
            - Wnd. Hoofd AOG Voortgangsrapportage AOG 2e kwartaal 1988, 26-1-1989, 890.221
            - AOG Reaktie nota KNMI 89.006 ('Real-time beheermodellen voor de Noordzee'), 7-2-1989, 890.225
            - Van Dijk/Plieger Inpassen Ooster- en Westerschelde in KAZUNO model, 25-1-1989, 890.226
            - Marquenie/RWS-DGW Disposal of contaminated sediments in the Netherlands, 1-2-1989, 890.227
            - Van Leussen/Voogt Onderzoek getijgoot, Financiering Onderzoek (t.b.v. overleg HW, BER, DGW), 15-2-1989, 890.228
            - Spanhoff/De Kok Rijnuitstroomberekening, 17-2-1989, 890.230
            - AOA Overzicht 1988 nota's, notities en besprekingsverslagen AO, 16-2-1989, 890.233
            - Suijlen Gemeten zoetwaterpercentages en leeftijdsverdelingen van Rijn, Schelde en Theems, 21-2-1989, 890.234
            - Visser/Colijn Betrokkenheid DGW (AO&WS) bij BEON, 22-2-1989, 890.235
            - Programma Bureau BEON Afstemming en uitwisselbaarheid datasystemen D.O.-instituten, 3-3-1989, 890.237
            - van Haren Accumulatie model voor zware metalen in de mossel Mytilus edulis een black-box model en een fysiologisch gestructureerd model, 1-1-1989, 890.240
            - DGW/Staf AO (concept Visser) R.W.S.-ideeën t.b.v. Programmeringsstudies RMNO, 14-3-1989, 890.243
            - Spitzer Voortgang REMOSENS na vertrek Spitzer, 21-3-1989, 890.244
            - Spanhoff/Van Heuvel EEG-voorstel, 24-3-1989, 890.246
            - Leewis/Waardenburg/Meijer Active management of an artificial rocky coast, 1-2-1989, 890.247
            - Colijn Notitie voor behandeling in DT op 12 april a.s., 2-4-1989, 890.248
            - Vogel Voorstel contactgroep GOLVEN, 4-4-1989, 890.249
          - GWAO8900251 - GWAO8900276a, 1989, 167
            - De Kok Een 3-D slibtransport model met hoog oplossend vermogen, 10-4-1989, 890.251
            - Fransen Aanvullende opmerkingen n.a.v. de concept-specificaties voor schematiseren m.b.v. het digitale beeldbewerkingssysteem, 12-4-1989, 890.252
            - Colijn Bijdrage aan reorganisatie AO, hoofdstuk projectmatige werkwijze bij AO, 17-4-1989, 890.256
            - Colijn Pekellozing Eems, 19-4-1989, 890.257
            - Geurtz Documentatie programma ATLASED1, 24-4-1989, 890.258
            - Geurtz Documentatie programma ATLASEED, 24-4-1989, 890.259
            - Van der Meer Pooling may economize a samplink program, 890.260
            - SAO+ en Projectgroep Reorganisatie-AO Reorganisatie AO, 21-9-1989, 890.261
            - Louisse Afspraken aktiviteiten morfologische gegevens, 28-4-1989, 890.262
            - Visser Resultaat besprekingen 1e redactiegroep vergadering d.d. 9 mei 1989 te Den Haag, 9-5-1989, 890.264
            - Duin/V.d. Meer Eerste voortgangsrapport Ecolmod, 30-5-1989, 890.265
            - Fransen Opmerkingen n.a.v. de concept-specificaties voor een beeldbewerkingssysteem voor verwerking en interpretatie van lodingsdata, 16-5-1989, 890.266
            - Walther Voorbereiding Onderzoeksplan 1990-1994 en budgetverdeling A&O 1990, 17-5-1989, 890.268
            - Visser Korte terugmelding van behandeling BEON meerjarenuitvoeringsprogramma '88-'93 in ICONA vergadering d.d. 13 april '89, 17-5-1989, 890.269
            - Visser Coördinatie Research activities d.d. 10 mei 1989, 17-5-1989, 890.270
            - Dijkzeul WAQUA-programmatuur voor het plotten in kleur, 22-5-1989, 890.271
            - Soerdjbali Invloed droogzetten Doggersbank op de getijbeweging in het CSM model, 27-4-1989, 890.272
            - hoofd AOM Voortgangsrapportage AOM 1e kwartaal 1989, 30-5-1989, 890.274
            - Wnd. Hoofd AOG Voortgangsrapportage AOG 1e kwartaal 1989, 30-5-1989, 890.275
            - Projectgroep Reorganisatie AO Reorganisatie AO 1988-1989, 8-6-1989, 89.0276A
          - GWAO8900277 - GWAO8900307, 1989, 168
            - Vogel Proefberekeningen van golven onder superstormomstandigheden t.b.v. de vergadering van 6 juni 1989, 2-6-1989, 890.277
            - Dijkzeul Overdracht werkzaamheden, 12-6-1989, 890.280
            - Stuurgroep Getijgooton-derzoek (Concept Voogt) Financieringsproblematiek Getijgootonderzoek, 15-6-1989, 890.284
            - Vogelzang Remote Sensing cursus in Quito, 19-6-1989, 890.287
            - Robaczewska Zout- en troebelheidsmeting in het Eems-Dollard extuarium (juli 1988) voorlopige meetresultaten, 1-6-1989, 890.288
            - Visser Enige hoofdpunten uit de 2e vergadering van de North Swa Task Force (NSTF), Plymouth, 18-21 april 1989, 19-6-1989, 890.289
            - Contactgroep Golven Opzet van een definitiestudie Ness-database, 20-6-1989, 890.290
            - Robaczewska/EOS-RVW Voorstel tot zoutmeting naar het mogelijke optreden van stratificatie op het Krammer, 28-6-1989, 890.291
            - Van Dijk/De Kok/Plieger Testcase TRISULA-WL, 890.292
            - Roskam/Keyser Gevoeligheidsonderzoek/Nauwkeurigheidsanalyse CHOP-Select, t.b.v. onderzoek naar veiligheid Selected Route, 10-1-1989, 890.294
            - Roskam/Keyser Randvoorwaarden van golven en scheepsbewegingen t.b.v de berekening van de veiligheid van de Selected Route, 1-11-1989, 890.295
            - Roskam Voorlopige inventarisatie van golven en scheepsbewegingen t.b.v. de probabilistische berekening van de veiligheid van de IJ-geul, 20-7-1989, 890.296
            - Voogt Voortgang reorganisatie AO, 5-7-1989, 890.298
            - Piekhaar/Abels Grootschalige locatie voor de berging van baggerspecie uit het benedenrivierengebied. Evaluatieonderzoek bodemsamenstelling mond haringvliet bemonstering 8 t/m 23 september 1987, 1-7-1989, 890.299
            - Piekhaar/Abels Grootschalige locatie voor de berging van baggerspecie uit het benedenrivierengebied. Evaluatie slibgehalte nw. Strand voorne bodembemonstering 10 september 1987, 1-7-1989, 890.300
            - Piekhaar/Abels Grootschalige locatie voor de berging van baggerspecie uit het benedenrivierengebied. Evaluatieonderzoek slibgehalte nw. Strand Voorne bodembemonstering 22 augustus 1988, 1-7-1989, 890.301
            - Mulder Zandverliesformule gebaseerd op zandtransportmetingen, 20-10-1989, 890.305
            - Louisse Taken, produkten en aktiviteiten morfologie AO, 24-7-1989, 890.306
            - Van der Meer e.a. het macrozoöbenthos van enkele intergetijdengebieden in de Oosterschelde. Resultaten van een inventarisatie in de nazomer van 1985, 30-10-1989, 890.307
          - GWAO8900308 - GWAO8900317, 1989, 169; omslag
            - Vogel Proefberekeningen van golven onder superstormomstandigheden t.b.v. de vergadering van 6 juni 1989, 2-6-1989, 890.277
            - Dijkzeul Overdracht werkzaamheden, 12-6-1989, 890.280
            - Stuurgroep Getijgooton-derzoek (Concept Voogt) Financieringsproblematiek Getijgootonderzoek, 15-6-1989, 890.284
            - Vogelzang Remote Sensing cursus in Quito, 19-6-1989, 890.287
          - GWAO8900320 - GWAO8900671, 1989, 170
            - Robaczewska Zout- en troebelheidsmeting in het Eems-Dollard extuarium (juli 1988) voorlopige meetresultaten, 1-6-1989, 890.288
            - Visser Enige hoofdpunten uit de 2e vergadering van de North Swa Task Force (NSTF), Plymouth, 18-21 april 1989, 19-6-1989, 890.289
            - Contactgroep Golven Opzet van een definitiestudie Ness-database, 20-6-1989, 890.290
            - Robaczewska/EOS-RVW Voorstel tot zoutmeting naar het mogelijke optreden van stratificatie op het Krammer, 28-6-1989, 890.291
            - Van Dijk/De Kok/Plieger Testcase TRISULA-WL, 890.292
            - Roskam/Keyser Gevoeligheidsonderzoek/Nauwkeurigheidsanalyse CHOP-Select, t.b.v. onderzoek naar veiligheid Selected Route, 10-1-1989, 890.294
            - Roskam/Keyser Randvoorwaarden van golven en scheepsbewegingen t.b.v de berekening van de veiligheid van de Selected Route, 1-11-1989, 890.295
            - Roskam Voorlopige inventarisatie van golven en scheepsbewegingen t.b.v. de probabilistische berekening van de veiligheid van de IJ-geul, 20-7-1989, 890.296
            - Voogt Voortgang reorganisatie AO, 5-7-1989, 890.298
            - Piekhaar/Abels Grootschalige locatie voor de berging van baggerspecie uit het benedenrivierengebied. Evaluatieonderzoek bodemsamenstelling mond haringvliet bemonstering 8 t/m 23 september 1987, 1-7-1989, 890.299
            - Piekhaar/Abels Grootschalige locatie voor de berging van baggerspecie uit het benedenrivierengebied. Evaluatie slibgehalte nw. Strand voorne bodembemonstering 10 september 1987, 1-7-1989, 890.300
            - Piekhaar/Abels Grootschalige locatie voor de berging van baggerspecie uit het benedenrivierengebied. Evaluatieonderzoek slibgehalte nw. Strand Voorne bodembemonstering 22 augustus 1988, 1-7-1989, 890.301
            - Mulder Zandverliesformule gebaseerd op zandtransportmetingen, 20-10-1989, 890.305
            - Louisse Taken, produkten en aktiviteiten morfologie AO, 24-7-1989, 890.306
            - Van der Meer e.a. het macrozoöbenthos van enkele intergetijdengebieden in de Oosterschelde. Resultaten van een inventarisatie in de nazomer van 1985, 30-10-1989, 890.307
            - SAOF Coördinatie Gegevens, 7-11-1989, 890.356
            - Programmabu-reau BEON Discussiestuk over Noordzee meetwerkzaamheden, 8-11-1989, 890.357
            - Programmabu-reau BEON Discussiestuk over relatie tussen SOZ en BEON (en R.v.O.) naar aanleiding van Integraal Noordzee Programma, 8-11-1989, 890.358
            - Programmabu-reau BEON Mesocosms; Gezamenlijke ontwikkeling mesocosms nationaal en internationaal, 1-11-1989, 890.359
            - Keijser/Roskam/Bouwmeester Reaktie op uitspraken in de vergadering van de werkgroep onderzoek d.d. 15 november 1989, 16-11-1989, 890.361
            - Staf AO Produktieverlaging AO; gevolgen van de krim/reorganisatie van AO, 29-11-1989, 890.363
            - Walther Productieverlaging AO: gevolgen van de krim/reorganisatie van AO, 12-12-1989, 890.367
            - Roskam/Keyser/Luttmer Enkele gevoeligheidsberekeningen bij de eindresultaten van CHOP-Select (berekening van de veiligheid van de Selected Route), 13-12-1989, 890.372
            - Walther Productieverlaging AO; gevolgen van de krim/reorganisatie van AO, 20-12-1989, 890.373
            - Louisse Onderzoeksvragen Kustgenese, 13-2-1989, 890.671
          - GWAO8900701 - GWAO8900832, 1989, 171
            - Visser Bodemverstoring door visserij-activiteiten, 28-11-1988, 890.701
            - Klein HF-radar Westerschelde, 3-1-1989, 890.703
            - Voogt SAO+, 7-11-1988, 890.705
            - Voogt SAO+, 12-12-1988, 890.706
            - Voogt Projectgroep Reorganisatie-AO, 12-1-1989, 890.707
            - Vogel Taakverdeling AOM en WSN m.b.t. programmatuur, operationaliseren en modelbouw, 14-12-1988, 890.708
            - Van Leussen Staf AOG-vergadering, 9-1-1989, 890.709
            - Knoester SAO-vergadering, 5-12-1988, 890.710
            - Walther SAO-vergadering, 7-11-1988, 890.711
            - Walther SAO, 21-11-1988, 890.712
            - Walther SAO-vergadering, 19-12-1988, 890.713
            - Schoor Projectgroep onderbouwing nota kustverdediging, 24-1-1989, 890.715
            - Siem-Kelder Verslag van de Coördinatie Groep vergadering, 19-1-1989, 890.716
            - Voogt SAO+, 16-1-1989, 890.717
            - Klein Hf-radar Marsdiep, 11-1-1989, 890.718
            - Vogel SAOM+, 19-1-1989, 890.719
            - Van der Made CHINA - MIDDAG, 13-1-1989, 890.720
            - Visser Gebruikersgroep Ecologische Modellen Waddenzee, 26-1-1989, 890.721
            - Vogel Eigendom, gebruik en beheer Hiswa, 19-1-1989, 890.722
            - Louisse Overleggroep Kust, 9-1-1989, 890.723
            - Van der Made International Workshop en storm surges, river flow and combined effects, 24-1-1989, 890.724
            - Klein Notulen ROWA-vergadering no. 11, 2-2-1989, 890.725
            - Walther SAO-vergadering, 16-1-1989, 890.726
            - Duin Ecolmodvergadering, 7-2-1989, 890.727
            - Schoor Projectgroep onderbouwing nota kustverdediging, 7-2-1989, 890.728
            - Louisse SAOM+, 14-2-1989, 890.729
            - Walther SAO-vergadering, 30-1-1989, 890.730
            - Geurtz Vergadering projectgroep reorganisatie AO, 16-2-1989, 890.731
            - Siem-Kelder Verslag van de D.O.-vergadering, 2-2-1989, 890.732
            - Hokke Vergadering Inspraakcommissie Pand van Alkemadelaan (IPA), 20-2-1989, 890.733
            - Geurtz Voorlichtingsbijeenkomst AOG over reorganisatie AO, 20-2-1989, 890.734
            - Dijkzeul POW-WAQUA, 13-2-1989, 890.735
            - Schoor Projectgroep onderbouwing nota Kustverdediging, 24-2-1989, 890.736
            - De Ronde Staf AOG, 20-2-1989, 890.737
            - Walther SAO-vergadering, 13-2-1989, 890.738
            - Bergman Projectvergadering VISEX, 7-3-1989, 890.739
            - Mulder SAOM+, 10-3-1989, 890.740
            - Visser SAO+-vergadering over relatie DGW en BEON, 13-3-1989, 890.741
            - Hokke Projekt GOLVEN, 1-3-1989, 890.742